臺灣屏東地方法院民事裁定
111年度監宣字第259號
聲  請  人  吳唯昱  

相  對  人  吳景雲  

上列當事人間聲請監護宣告事件，本院裁定如下：
    主  文
宣告吳景雲（男、民國00年0月0日生、身分證統一編號：Z00000
0000號）為受監護宣告之人。
選定吳唯昱（男、民國00年0月00日生、身分證統一編號：Z0000
00000號）為受監護宣告之人之監護人。
指定吳家玫（女、民國00年0月00日生、身分證統一編號：Z0000
00000號）為會同開具財產清冊之人。
程序費用由受監護宣告之人負擔。
    理  由
一、按對於因精神障礙或其他心智缺陷，致不能為意思表示或受
    意思表示，或不能辨識其意思表示之效果者，法院得因本人
    、配偶、四親等內之親屬、最近一年有同居事實之其他親屬
    、檢察官、主管機關、社會福利機構、輔助人、意定監護受
    任人或其他利害關係人之聲請，為監護之宣告；受監護宣告
    之人應置監護人；法院為監護之宣告時，應依職權就配偶、
    四親等內之親屬、最近一年有同居事實之其他親屬、主管機
    關、社會福利機構或其他適當之人選定一人或數人為監護人
    ，並同時指定會同開具財產清冊之人；法院選定監護人時，
    應依受監護宣告之人之最佳利益，優先考量受監護宣告之人
    之意見，審酌一切情狀，並注意下列事項：受監護宣告之
    人之身心狀態與生活及財產狀況、受監護宣告之人與其配
    偶、子女或其他共同生活之人間之情感狀況、監護人之職
    業、經歷、意見及其與受監護宣告之人之利害關係、法人
    為監護人時，其事業之種類與內容，法人及其代表人與受監
    護宣告之人之利害關係，民法第14條第1項、第1110條、第1
    111條第1項、第1111條之1設有明文。
二、本件聲請意旨：伊父吳景雲於民國110年8月12日發生車禍，
    被撞倒地受傷，雖經急救，但仍意識及言語表達不清、大小
    便失禁、無法行走而癱瘓臥床，已不能為意思表示或受意思
    表示，或不能辨識其意思表示之效果，為此依民法第14條規
    定，聲請宣告相對人為受監護宣告人等語。
三、經查，聲請人上開主張，業據其提出戶籍謄本及戶籍舊簿、
    屏東縣警局東港分局道路交通事故當事人登記聯單、屏東縣
    警局東港分局交通分隊道路交通事故照片黏貼紀錄表、屏東
    地方檢察署111年度偵字第6417號起訴書、刑事庭傳票、身
    心障礙證明（障礙等級：中度）、輔英科技大學附設醫院（
    下稱輔英醫院）診斷書等件為證，相對人之精神及心智狀況
    則經鑑定結果：個案於110年8月12日因車禍被撞送到輔英醫
    院急診，110年8月13日轉到加護病房治療，110年8月26日轉
    到普通病房，110年9月17日出院，有重大外傷及腦梗塞的情
    形，經追蹤及復健還存有後遺症及顯著失能的情形。個案臥
    床無法行動、無法表達言語、無法回答問題，對於絕大多數
    的提問，都是兩眼呆滯無法回答，對於自己的姓名及個人基
    本資料的問題都無法回答，大小便失禁，長短期記憶能力喪
    失殆盡，現實判斷能力全無，已達重度失智程度；日常生活
    均無法自理，無法自己坐起、無法站立、無法行動，亦完全
    無處理財產之能力。個案各項功能退化嚴重，生活完全無自
    理能力，必須長期依賴家人、醫療或養護機構照顧，個案處
    於重度失智狀態，因而導致個人之認知功能嚴重失能，為意
    思表示或受意思表示或辨識其意思表示效果之能力完全喪失
    ，可以判定為無意思能力，無法獨力處理個人法律事務與從
    事個人財務管理，也無法主張或維護個人權益，建議個案應
    該已經達到監護宣告之標準等語，有輔英醫院111年11月16
    日輔醫宇社工字第1111116033號函所附監護宣告報告書在卷
    可憑，自足認相對人喪失言語能力，已無訊問之必要。本院
    綜合上開證據及鑑定人之意見，認相對人確因精神障礙，致
    不能為意思表示或受意思表示之程度，聲請人為其長子，其
    聲請對相對人為監護之宣告，為有理由，應予准許。
四、次查，聲請人為相對人之長子，相對人之配偶蔡秀英及三子
    吳唯碩已歿，相對人之次子吳唯銘、長女吳家玫均同意由聲
    請人擔任監護人，此有同意書可憑，足見相對人的至親認同
    由聲請人擔任監護人，是由聲請人負責護養及照顧相對人並
    管理其財產，最能符合相對人之利益，尚無選任程序監理人
    評估監護人選之必要，爰選定聲請人為監護人。另依前揭規
    定，法院於選定監護人時，應同時指定會同開具財產清冊之
    人，及依民法第1113條準用同法第1099條之規定，監護開始
    時，監護人對於受監護人之財產，應依規定會同遺囑指定、
    當地直轄市、縣（市）政府指派或法院指定之人，於2個月
    內開具財產清冊，並陳報法院。為使聲請人得於期限內開具
    財產清冊並陳報法院，並衡酌吳家玫為吳景雲之長女，其願
    意會同開具財產清冊，有前揭同意書足稽，爰併指定吳家玫
    為會同開具財產清冊之人。
五、依家事事件法第164條第2項，裁定如主文。
中　　華　　民　　國　　111 　年　　11　　月　　28　　日
                        家事法庭   法  官  陳威宏
以上正本係照原本作成。
如不服本裁定，應於送達後10日內向本院提出抗告狀，並繳納抗
告費新臺幣1,000元。
中　　華　　民　　國　　111 　年　　11　　月　　28　　日
                                   書記官  鄭珮瑩